臺灣桃園地方法院刑事判決
110年度訴字第872號
公  訴  人  臺灣桃園地方檢察署檢察官 
被      告  林廷偉  



選任辯護人  陳俊隆律師
上列被告因違反毒品危害防制條例案件，經檢察官提起公訴（11
0年度偵字第1664號），本院判決如下：
    主  文
乙○○販賣第三級毒品未遂，處有期徒刑壹年玖月。緩刑伍年，緩
刑期間付保護管束，並應於本判決確定後貳年陸月內，向公庫支
付新臺幣參萬元，及向檢察官指定之政府機關、政府機構、行政
法人、社區或其他符合公益目的之機構或團體，提供壹佰捌拾小
時之義務勞務。
扣案如附表編號1、2所示物品沒收。
    事  實
乙○○明知愷他命為毒品危害防制條例列管之第三級毒品，不得販
賣，竟基於販賣第三級毒品以營利之犯意，於民國109年11月14
日某時許，在抖音（TIKTOK）留言區以暱稱「專收美的妖」發佈
「桃園需要煙找我」之販賣毒品訊息。嗣網路巡邏警員發現該留
言，先以抖音聯繫乙○○，復以通訊軟體微信（WeChat）與乙○○約
定以新臺幣（下同）1萬元購買如附表編號1所示之第三級毒品愷
他命3包，且相約於109年12月14日晚間6時在桃園市○○區○○路0段
000號第一商業銀行前交易。後乙○○到場進行交易時，為警當場
表明身分查獲而未遂，並扣得如附表編號1-3所示之物。
    理  由
一、本判決援引之供述及非供述證據，均係依法取得，並經本院
    於審理期日踐行合法之調查，檢察官、被告乙○○及辯護人
    迄本院言詞辯論終結前，皆未爭執其證據能力，自得採為判
    決之基礎。
二、認定犯罪事實所憑證據及理由
　　上開事實，業據被告於警詢、偵查及審理中均坦承不諱（見
    偵卷第29-37、111-113、145-147頁、本院卷第40、67頁）
    ，復有職務報告、真實姓名與尿液、毒品編號對照表、現場
    查獲照片、手機內容翻拍照片可憑（見偵卷第17、53、65-1
    03頁），另扣案如附表編號1所示之物，經鑑驗後確含第三
    級毒品愷他命成分，有毒品成分鑑定書為證（見偵卷第127
    頁），此外尚扣得被告所有、供聯繫販賣毒品所用如附表編
    號2所示手機，足認被告之任意性自白與事實相符，可以採
    信。另被告於本院供承：如附表編號1所示3包愷他命販賣成
    功可以賺5,000元等語（見本院卷第41頁），益徵被告有藉
    販賣第三級毒品營利之犯意。從而，本案事證明確，被告犯
    行洵堪認定，應依法論科。
三、論罪
　  愷他命係毒品危害防制條例第2條第2項第3款附表三第19項
    所列管之第三級毒品。又行為人原即有販賣毒品營利之犯意
    ，因經警誘捕（釣魚），致實際上不能完成毒品交易，然其
    原具有販賣毒品之意思，客觀上又已著手於販賣行為，應論
    以販賣毒品未遂罪（最高法院102年度台上字第3427號判決
    意旨參照）。是核被告所為，係犯毒品危害防制條例第4條
    第6項、第3項之販賣第三級毒品未遂罪。
四、量刑　　
　㈠刑之減輕事由：查被告於偵查及審理中均坦承販賣第三級毒
    品未遂犯行，有毒品危害防制法第17條第2項及刑法第25條
    第2項規定之適用，應依刑法第70條規定遞減被告之刑。辯
    護人雖為被告辯護稱：請另依刑法第59條酌減被告之刑云云
    （見本院卷第45頁）。惟經國家衛生研究院最新研究結果，
    使用愷他命初犯者3年內的毒品使用再犯率達39.5% ，死亡
    率為一般同年齡、同性別者的4.9倍，可見愷他命對國民身
    心健康戕害甚鉅，故被告牟私利販賣愷他命之行為，難認有
    何情堪憫恕，況依毒品危害防制條例第17條第2項及刑法第2
    5條第2項規定遞減後，被告刑期已大幅減低，亦無經減輕後
    之法定最低度刑期猶嫌過重之狀況，是本案無刑法第59條規
    定適用（最高法院100年度台上字第744號判決意旨參照），
    辯護人上開辯護，尚有誤會。 
　㈡刑度：審酌被告若將愷他命流入市面，將戕害國民健康，自
    應非難，次審酌被告犯後始終坦承犯行、販賣毒品數量甚微
    ，與大盤毒梟販賣行為造成之損害顯屬有別，兼衡被告行為
    時年齡、高職肄業、業餐飲服務之智識程度、自陳家境勉持
    及素行等一切情狀，量處如主文所示之刑，以資懲儆。
　㈢緩刑：被告未曾因故意犯罪受有期徒刑以上刑之宣告，有臺
    灣高等法院被告前案紀錄表可稽（見本院卷第15頁），因一
    時失慮而罹刑章，審酌被告犯後始終坦承犯行，且販賣毒品
    之數量及情節尚微業如前述，經此偵、審程序後，應知警惕
    無再犯之虞，是本院認對被告所宣告之刑，以暫不執行為適
    當，爰依刑法第74條第1項第1款規定，宣告緩刑5年，以啟
    自新。又為使被告記取教訓並填補遭破壞之法秩序，爰依刑
    法第74條第2項第4、5款規定，命被告應於本判決確定後2年
    6月內向公庫支付3萬元，並向檢察官指定之政府機關、政府
    機構、行政法人、社區或其他符合公益目的之機構或團體，
    提供180小時之義務勞務，併依刑法第93條第1項第2款之規
    定於緩刑期間付保護管束，以勵自新並觀後效。若被告未履
    行上開緩刑之負擔，檢察官得依法向法院聲請撤銷緩刑之宣
    告，附此敘明。
五、沒收
　　附表編號2所示之手機係被告用以聯絡販賣第三級毒品所用
    ，附表編號1所示愷他命3包係被告用以販賣之第三級毒品，
    有附表「證據資料欄」所示證據可證，自應分別依毒品危害
    防制條例第19條第1項前段、刑法第38條第1項規定宣告沒收
    。另附表編號3所示咖啡包，僅驗出第三級毒品4-甲基甲基
    卡西酮成分，且係供被告自行施用（見本院卷第41頁），與
    本案販賣行為無關，爰不宣告沒收，附此敘明。
六、據上論斷，依刑事訴訟法第299條第1項前段，判決如主文。
本案經檢察官甲○○提起公訴、檢察官林奕瑋到庭執行職務。　中
　　華　　民　　國　　111 　年　　1 　　月　　28　　日
           刑事第八庭   審判長法　 官
　　　　　　　　　
　　　　　　　　　            法   官
　　　　　　　　　
　　　　　　　　　            法   官　
得上訴
附表：
編號 物品名稱 數量 備註（重量單位：公克） 證據資料 沒收依據 1 愷他命 3包 含袋毛重：3.4125 淨重：2.6716 驗餘淨重：2.6693 扣押物品目錄表、毒品成分鑑定書（偵卷第49-50、127頁） 刑法第38條第1項 2 手機 1支（含SIM卡1張） 電話號碼：0000000000 IMEI：000000000000000 &ZZZZ; &ZZZZ; &ZZZZ; 000000000000000 扣押物品目錄表、手機照片、被告供述（偵卷第49-50、101頁、本院卷第42頁） 毒品危害防制條例第19條第1項前段 3 咖啡包 1包 驗出4-甲基甲基卡西酮 含袋毛重：6.65 純質淨重：0.1705 扣押物品目錄表、桃園地檢署110年度毒偵字第187號不起訴處分書（偵卷第49-50頁、本院卷第71-73頁） 不予沒收 
附錄本案論罪科刑法條全文：
毒品危害防制條例第4條
製造、運輸、販賣第一級毒品者，處死刑或無期徒刑；處無期徒
刑者，得併科新臺幣3千萬元以下罰金。
製造、運輸、販賣第二級毒品者，處無期徒刑或10年以上有期徒
刑，得併科新臺幣1千5百萬元以下罰金。
製造、運輸、販賣第三級毒品者，處7年以上有期徒刑，得併科
新臺幣1千萬元以下罰金。
製造、運輸、販賣第四級毒品者，處5年以上12年以下有期徒刑
，得併科新臺幣5百萬元以下罰金。
製造、運輸、販賣專供製造或施用毒品之器具者，處1年以上7年
以下有期徒刑，得併科新臺幣1百50萬元以下罰金。
前五項之未遂犯罰之。